【裁判字號】    90,台上,1132
【裁判日期】    900629
【裁判案由】    損害賠償
【裁判全文】
最高法院民事裁定                                九十年度台上字第一一三二號
    上  訴  人  甲○○○
    訴訟代理人  蔡文彬律師
    被 上 訴人  震華開發股份有限公司
    法定代理人  李世昌
    訴訟代理人  陳國雄律師
右當事人間請求損害賠償事件，上訴人對於中華民國九十年一月九日臺灣高等法院第
二審判決（八十九年度上字第三三八號），提起上訴，本院裁定如左：
    主  文
上訴駁回。
第三審訴訟費用由上訴人負擔。
    理  由
按對於第二審判決上訴，非以其違背法令為理由，不得為之。民事訴訟法第四百六十
七條定有明文。依同法第四百六十八條規定，判決不適用法規或適用不當者，為違背
法令。而判決有同法第四百六十九條所列各款情形之一者，為當然違背法令。是當事
人提起上訴，如依民事訴訟法第四百六十八條規定，以第二審判決有不適用法規或適
用法規不當為理由時，其上訴狀或理由書應有具體之指摘，並揭示該法規之條項或其
內容。若係成文法以外之法則，應揭示該法則之旨趣。倘為司法院解釋、或本院之判
例，則應揭示該判解之字號或其內容。如以民事訴訟法第四百六十九條所列各款情形
為理由時，其上訴狀或理由書，應揭示合於該條款之事實。上訴狀或理由書如非依此
項方法表明，或其所表明者，顯與上開法條規定之情形不相合時，即難認為已對第二
審判決之違背法令有具體之指摘，其上訴自難認為合法。本件上訴人對第二審判決提
起上訴，核其上訴理由略稱：被上訴人於民國八十三年二月二十八日建照執照遭註銷
之後，隨即於同年四月十三日與郭明宗兄弟解除合建協議，則兩造所簽定合建協議書
即因而自動作廢；伊自得與訴外人高感度建設股份有限公司洽談合建事宜，然因被上
訴人聲請假扣押伊之所有土地，致高感度建設股份有限公司拒絕合建，其間之損失自
應由被上訴人負責賠償。原審竟擅自認為不符自動作廢之情形云云，無非係就原審依
取捨證據、認定事實及解釋契約之職權行使所論斷：兩造間之合建契約尚未合法解除
，既為被上訴人另件請求上訴人加倍返還違約金事件之確定判決所認定，上訴人即不
得再與第三人簽立合建契約。是上訴人以因受被上訴人假扣押影響，系爭土地不能與
高感度建設股份有限公司合建，致受有減少二十建坪之損害，為不足採。又依兩造所
訂合建協議書第一條前段約定：「甲方（即上訴人）所有之土地需與鄰地八二七、八
二八號土地共同規劃興建，屆時如果乙方（即被上訴人）未能在簽立本書日起一百八
十天內談妥八二七、八二八號土地合建或買斷時或鄰地已為他人簽下而不可能與乙方
合建或買斷時，則本協議書作廢……」等內容，被上訴人已與鄰地八二七、八二八號
土地地主簽立合建協議，顯見兩造間之協議並無自動作廢之事由；縱事後被上訴人因
建造執照被註銷而與鄰地地主解除合建協議，亦不符系爭協議書第一條約定之自動作
廢情形，難謂上訴人受有損害。況被上訴人就上訴人所有系爭土地聲請假扣押，上訴
人僅不得對該查封物為移轉設定負擔等處分行為，非限制其出租行為，該土地之假扣
押查封登記，效力亦不及於其上之建物。上訴人主張因系爭土地被查封，致其上已有
之房屋不能出租，受有租金損失，尤屬無據等情，指摘其為不當，而非具體表明合於
不適用法規、適用法規不當、或民事訴訟法第四百六十九條所列各款之事實，難認對
該判決之如何違背法令已有具體之指摘。依首揭說明，應認其上訴為不合法。
據上論結，本件上訴為不合法。依民事訴訟法第四百八十一條、第四百四十四條第一
項、第九十五條、第七十八條，裁定如主文。
中      華      民      國     九十     年      六      月    二十九    日
                              最高法院民事第七庭
                                  審判長法官  蘇  茂  秋
                                        法官  徐  璧  湖
                                        法官  朱  建  男
                                        法官  曾  煌  圳
                                        法官  李  慧  兒
      右正本證明與原本無異
                                              書  記  官
中      華      民      國     九十     年      七      月     十六     日


司法院資訊處製作；財團法人民間司法改革基金會備份。
